【裁判字號】    98,易,2355
【裁判日期】    980819
【裁判案由】    故買贓物等
【裁判全文】
臺灣臺中地方法院刑事判決              98年度易字第2355號
公  訴  人  臺灣臺中地方法院檢察署檢察官
被      告  Ｍ○○
                    另案在臺灣臺中監獄執行中
            癸○○
                    另案在臺灣臺中監獄臺中分監執行中
上列被告因竊盜等案件，經檢察官提起公訴（97年度偵字第2304
1號、98年度偵緝字第662號、98年度偵字第12158號），本院合
議庭裁定由受命法官獨任進行簡式審判程序，判決如下：
    主    文
Ｍ○○犯故買贓物罪，共參罪，均累犯，各處有期徒刑拾月。應
執行有期徒刑貳年肆月。
癸○○犯竊盜罪，共伍罪，各處有期徒刑參月，如易科罰金，均
以新台幣壹仟元折算壹日。應執行有期徒刑拾月，如易科罰金，
以新台幣壹仟元折算壹日。
    犯罪事實及理由
一、Ｍ○○曾因違反毒品危害防制條例案件，經法院判處有期徒
    刑5月確定，於民國95年5月1日易科罰金執行完畢，詎不知
    悔改。(一)Ｍ○○明知如物表一所示之物及桌上型電腦1組（
    為葉勇志所有，而於96年1月29日下午5時43分許、在臺中市
    南區○○○街76號內失竊之贓物），係年籍姓名不詳之人所
    竊得之贓物，仍基於故買贓物之犯意，分別於97年3月至同
    年5月8日期間，先後向該姓名年籍之人購買如附表一所示之
    物及桌上型電腦1組，共計3次後，即寄藏在臺中市○○市○
    ○街457北巷22號之辰○○住處。嗣於97年5月8日下午6時30
    分許，為警在上址搜索，扣得上開物品而查獲。(二)癸○○分
    別於如附表二所示之時間、地點，徒手竊取如附表二所示之
    人之腳踏車共5部後，以每部新臺幣（下同）2000元之代價
    ，交予辰○○抵償債務。嗣分別於98年3月13 日、同年4月2
    日，為警在臺中縣大里市○○街606號之辰○○住處，扣得
    腳踏車共5部，而查獲上情。
二、前揭犯罪事實，業據被告Ｍ○○、癸○○坦承不諱，核與證
    人即同案被告辰○○偵訊時之證述相符，並有附表一編號1
    之證人Ｊ○○警詢筆錄（臺中市警察局中市警刑字第000000
    0000號刑案偵查卷第41至43頁）、贓物認領保管單1紙（同
    前0000000000號警卷第45頁）、刑案紀錄查詢系統1紙（同
    前0000000000號警卷第46頁）、照片2幀（同前0000000000
    號警卷第44頁）；編號2之證人Ａ○○警詢筆錄（同前00000
    00000號刑案偵查卷第47至49頁）、贓物認領保管單1紙（同
    前0000000000號警卷第51頁）刑案紀錄查詢系統1紙（同前
    0000000000號警卷第50頁）、照片2幀（同前0000000000 號
    警卷第52頁）；編號3之證人丁○○警詢筆錄（同前0000000
    000號刑案偵查卷第53至55 頁）、贓物認領保管單1紙（同
    前0000000000號警卷第56頁）、刑案紀錄查詢系統1紙（同
    前0000000000號警卷第57頁）、照片2幀（同前0000000000
    號警卷第58頁）；編號4之證人宙○○警詢筆錄（同前00000
    00000號刑案偵查卷第59至61頁）、贓物認領保管單1紙（同
    前0000000000號警卷第62頁）、刑案紀錄查詢系統1紙（同
    前0000000000號警卷第63頁）、照片2幀（同前0000000000
    號警卷第64 頁）；編號5之證人謝青芳警詢筆錄（同前0000
    000000號刑案偵查卷第65至67頁）、贓物認領保管單1紙（
    同前0000000000號警卷第68頁）、刑案紀錄查詢系統1紙（
    同前0000000000號警卷第69頁）、照片2幀（同前000000000
    0號警卷第70頁）；編號6：證人Ｆ○○警詢筆錄（同前0000
    000000號刑案偵查卷第71至73頁）、贓物認領保管單1紙（
    同前0000000000號警卷第68頁）、刑案紀錄查詢系統1紙（
    同前0000000000號警卷第75頁）、照片2幀（同前000000000
    0號警卷第76頁）；編號7之證人卯○○警詢筆錄（同前0000
    000000號刑案偵查卷第77至79頁）、贓物認領保管單1紙（
    同前0000000000號警卷第80頁）、刑案紀錄查詢系統1紙（
    同前0000000000號警卷第81頁）照片2幀（同前0000000000
    號警卷第82頁）；編號8之證人Ｉ○○警詢筆錄（同前00000
    00000號刑案偵查卷第83至85頁）、贓物認領保管單1紙（同
    前0000000000號警卷第86頁）、刑案紀錄查詢系統1紙（同
    前0000000000號警卷第87頁）、照片2幀（同前0000000000
    號警卷第88頁）；編號9之證人酉○○警詢筆錄（同前00000
    00000號刑案偵查卷第89至91頁）、贓物認領保管單1紙（同
    前0000000000號警卷第92頁）、刑案紀錄查詢系統1紙（同
    前0000000000號警卷第93頁）、照片2幀（同前0000000000
    號警卷第94頁）；編號10之證人Ｈ○○警詢筆錄（同前0000
    000000號刑案偵查卷第95至97頁）、贓物認領保管單1紙（
    同前0000000000號警卷第99頁）、刑案紀錄查詢系統1紙（
    同前0000000000號警卷第100頁）、照片2幀（同前00000000
    00號警卷第98頁）；編號11之證人宇○○警詢筆錄（同前00
    00000000號刑案偵查卷第101、102頁）、贓物認領保管單1
    紙（同前0000000000號警卷第103頁）、刑案紀錄查詢系統1
    紙（同前0000000000號警卷第104頁）、照片2幀（同前0000
    000000號警卷第105頁）；編號12之證人Ｄ○○警詢筆錄（
    同前0000000000號刑案偵查卷第106至108頁）、贓物認領保
    管單1紙（同前0000000000號警卷第109頁）、刑案紀錄查詢
    系統1紙（同前0000000000號警卷第110頁）、照片2幀（同
    前0000000000號警卷第111頁）；編號13之證人辛○○警詢
    筆錄（同前0000000000號刑案偵查卷第112至114頁）、贓物
    認領保管單1紙（同前0000000000號警卷第115頁）、照片2
    幀（同前0000000000號警卷第116頁）；編號14之證人地○
    ○警詢筆錄（同前0000000000號刑案偵查卷第118至120頁）
    、贓物認領保管單1紙（同前0000000000號警卷第121頁）、
    受理刑事案件報案三聯單1紙（同前0000000000號警卷第122
    頁）、照片2幀（同前0000000000號警卷第123頁）；編號15
    之證人丙○○警詢筆錄（同前0000000000號刑案偵查卷第12
    5至127頁）、贓物認領保管單1紙（同前0000000000號警卷
    第128頁）、受理刑事案件報案三聯單1紙（同前0000000000
    號警卷第129頁）、照片2幀（同前0000000000號警卷第130
    頁）；編號16之證人李憲誠警詢筆錄（同前0000000000號刑
    案偵查卷第131至133頁）、贓物認領保管單1紙（同前00000
    00000號警卷第135頁）、受理刑事案件報案三聯單1紙（同
    前0000000000號警卷第134頁）、照片2幀（同前0000000000
    號警卷第136頁）；編號17之證人丑○○警詢筆錄（同前000
    0000000號刑案偵查卷第137至139頁）、贓物認領保管單1紙
    （同前0000000000號警卷第140頁）、照片2幀（同前000000
    0000號警卷第141頁）、編號18之證人戊○○警詢筆錄（同
    前0000000000號刑案偵查卷第142、144頁）、贓物認領保管
    單1紙（同前0000000000號警卷第145頁）、受理刑事案件報
    案三聯單1紙（同前0000000000號警卷第147頁）、照片2幀
    （同前0000000000號警卷第146頁）；編號19之證人Ｋ○○
    警詢筆錄（同前0000000000號刑案偵查卷第148至150頁）、
    贓物認領保管單1紙（同前0000000000號警卷第151 頁）、
    受理刑事案件報案三聯單1紙（同前0000000000號警卷第152
    頁）；編號20之證人壬○○警詢筆錄（同前0000000000號刑
    案偵查卷第153至155頁）、贓物認領保管單1紙（同前00000
    00000號警卷第159頁）、受理刑事案件報案三聯單1紙（同
    前0000000000號警卷第158頁）、照片2幀（同前0000000000
    號警卷第157頁）；編號21之證人巳○○警詢筆錄（同前000
    0000000號刑案偵查卷第160至162頁）、贓物認領保管單1紙
    （同前0000000000號警卷第164頁）、受理刑事案件報案三
    聯單1紙（同前0000000000號警卷第163頁）、照片2幀（同
    前0000000000號警卷第165頁）；編號22之證人午○○警詢
    筆錄（同前0000000000號刑案偵查卷第167至169頁）、贓物
    認領保管單2紙（同前0000000000號警卷第171、173頁）、
    通聯記錄2紙（同前0000000000號警卷第170、172頁）；編
    號23之證人子○○警詢筆錄（同前0000000000號刑案偵查卷
    第174至176頁）、贓物認領保管單1紙（同前0000000000號
    警卷第177頁）、照片2幀（同前0000000000號警卷第178 頁
    ）；編號24之證人Ｂ○○警詢筆錄（同前0000000000號刑案
    偵查卷第179至181頁）、贓物認領保管單1紙（同前0000000
    000號警卷第183頁）、受理刑事案件報案三聯單1紙（同前
    0000000000號警卷第182頁）、照片2幀（同前0000000000號
    警卷第185頁）；編號25之證人天○○警詢筆錄（同前00000
    00000號刑案偵查卷第186至188頁）、贓物認領保管單1紙（
    同前0000000000號警卷第189頁）、照片3幀（同前00000000
    00號警卷第190頁）；編號26之證人未○○警詢筆錄（同前
    0000000000號刑案偵查卷第191至193頁）、贓物認領保管單
    1紙（同前0000000000號警卷第194頁）、照片2幀（同前000
    0000000號警卷第195頁）；編號27之證人申○○警詢筆錄（
    同前0000000000號刑案偵查卷第196至198頁）、贓物認領保
    管單1紙（同前0000000000號警卷第199頁）、受理刑事案件
    報案三聯單1紙（同前0000000000號警卷第200頁）、照片2
    幀（同前0000000000號警卷第202頁）；編號28之證人洪秀
    綿警詢筆錄（同前0000000000號刑案偵查卷第203至205頁）
    、贓物認領保管單1紙（同前0000000000號警卷第206頁）、
    受理刑事案件報案三聯單1紙（同前0000000000號警卷第
    207頁）、照片2幀（同前0000000000號警卷第208頁）；編
    號29之證人Ｎ○○警詢筆錄（同前0000000000號刑案偵查卷
    第209至211頁）、贓物認領保管單1紙（同前0000000000號
    警卷第213頁）、受理刑事案件報案三聯單1紙（同前000000
    0000號警卷第212頁）、照片2幀（同前0000000000號警卷第
    214頁）；編號30之證人賴慶川警詢筆錄（同前0000000000
    號刑案偵查卷第215至217頁）、贓物認領保管單1紙（同前
    0000000000號警卷第219頁）、受理刑事案件報案三聯單1紙
    （同前0000000000號警卷第218頁）、照片2幀（同前000000
    0000號警卷第221頁）；編號31之證人乙○○警詢筆錄（同
    前0000000000號刑案偵查卷第222至224頁）、贓物認領保管
    單1紙（同前0000000000號警卷第226頁）、照片2幀（同前
    0000000000號警卷第225頁）；編號32之證人Ｌ○○警詢筆
    錄（同前0000000000號刑案偵查卷第227至229頁）、贓物認
    領保管單1紙（同前0000000000號警卷第231頁）、照片2幀
    （同前0000000000號警卷第230頁）；編號33之證人黃○○
    警詢筆錄（同前0000000000號刑案偵查卷第232至234頁）、
    贓物認領保管單1紙（同前0000000000號警卷第236頁）、照
    片2幀（同前0000000000號警卷第235頁）；編號34之證人寅
    ○○警詢筆錄（同前0000000000號刑案偵查卷第237、238頁
    ）、贓物認領保管單1紙（同前0000000000號警卷第239頁）
    、受理刑事案件報案三聯單1紙（同前0000000000號警卷第
    240頁）、刑案紀錄查詢系統1紙（同前0000000000號警卷第
    241頁）；編號35之證人鄒嘉浤警詢筆錄（同前0000000000
    號刑案偵查卷第242、243頁）、贓物認領保管單1紙（同前
    0000000000號警卷第244頁）、受理刑事案件報案三聯單1紙
    （同前0000000000號警卷第245頁）；編號36之證人戌○○
    警詢筆錄（同前0000000000號刑案偵查卷第246、247頁）、
    贓物認領保管單1紙（同前0000000000號警卷第249頁）、受
    理刑事案件報案三聯單1紙（同前0000000000號警卷第248頁
    ）、刑案紀錄查詢系統1紙（同前0000000000號警卷第250頁
    ）；編號37之證人玄○○警詢筆錄（同前0000000000號刑案
    偵查卷第251、252頁）、贓物認領保管單1紙（同前0000000
    000號警卷第253頁）、受理刑事案件報案三聯單1紙（同前
    0000000000號警卷第254頁）；編號38之證人Ｇ○○警詢筆
    錄（同前0000000000號刑案偵查卷第255、256頁）、贓物認
    領保管單1紙（同前0000000000號警卷第257頁）；編號39之
    證人己○○警詢筆錄（同前0000000000號刑案偵查卷第258
    、259頁）、贓物認領保管單1紙（同前0000000000號警卷第
    260頁）、受理刑事案件報案三聯單1紙（同前0000000000號
    警卷第261頁）、刑案紀錄查詢系統1紙（同前0000000000號
    警卷第262頁）；編號40之證人甲○○警詢筆錄（同前00000
    00000號刑案偵查卷第263、264頁）、贓物認領保管單1紙（
    同前0000000000號警卷第265頁）、編號41之證人庚○○警
    詢筆錄（同前0000000000號刑案偵查卷第266、267頁）、贓
    物認領保管單1紙（同前0000000000號警卷第268頁）、刑案
    紀錄查詢系統1紙（同前0000000000號警卷第269頁）、證人
    葉勇志警詢筆錄（97年偵字第23041號卷第20、21頁）、贓
    物認領保管單1紙（同前23041號偵卷第23頁）、刑事案件報
    案證明書1紙（同前23041號偵卷第22頁），附表二編號1之
    之證人Ｅ○○警詢筆錄（臺中市警察局第四分局中分四偵字
    第0000000000號刑案偵查卷第9、10頁）、贓物認領保管單1
    紙（同前0000000000號警卷第26頁）；編號2之證人亥○○
    警詢筆錄（98核交卷第948號卷第7、8頁）、贓物認領保管
    單1紙（同前核交卷第9頁）；編號3之證人Ｃ○○警詢筆錄
    （同前0000000000號刑案偵查卷第11、12頁）、贓物認領保
    管單1紙（同前0000000000號警卷第27頁）；編號5之證人Ｏ
    ○○警詢筆錄（同前核交卷第4、5頁）、贓物認領保管單1
    紙（同前核交卷第6頁）、查證照片13張（同前0000000000
    號刑案偵查卷第29至35頁）在卷可稽，足認被告Ｍ○○、癸
    ○○之自白與事實相符，其犯行洵堪認定。
三、核被告Ｍ○○先後3次故買贓物行為，均係犯刑法第349條第
    2項之故買贓物罪。被告癸○○5次竊取財物所為，均係犯刑
    法第320條第1項之竊盜罪。被告Ｍ○○所犯上開3次故買贓
    物罪，及被告癸○○所犯5次竊盜罪，犯意個別，被害者有
    異，行為互殊，均應予分論併罰。被告Ｍ○○有前揭刑案執
    行完畢之情形，此有臺灣臺中地方法院檢察署刑案資料查註
    紀錄表、臺灣高等法院被告全國前案紀錄表各1份在卷可按
    ，其受有期徒刑之執行完畢後，5年內故意再犯本案有期徒
    刑以上之罪，均為累犯，均應依刑法第47條第1項規定加重
    其刑。爰審酌被告癸○○、Ｍ○○均素行不佳，此有其等台
    灣高等法院被告全國前案紀錄表各一份可稽，被告Ｍ○○所
    故買之贓物數量甚多，癸○○為謀取不法利益，竊盜被害人
    財物，被告癸○○、鍾宜犯後坦承犯行，所故買之贓物及竊
    取之財物多已由被害人領回等一切情狀，分別量處如主文所
    示之刑，並定應執行之刑，被告癸○○部分併依司法院大法
    官會議釋字第662號、第366號解釋意旨，諭知易科罰金之折
    算標準。
據上論斷，應依刑事訴訟法第273條之1第1項、第299條第1項前
段，刑法第349條第2項、第320條第1項、第47條第1項、第41 條
第1項前段、第51條第5款，刑法施行法第1條之1，判決如主文。
中    華    民    國    98    年    8     月    19    日
                  刑事第14庭  法  官  郭書豪
上正本證明與原本無異。
如不服本判決，應於送達後10日內向本院提出上訴狀（須附繕本
），上訴於台灣高等法院台中分院。
上訴書狀如未敘述理由，應於上訴期間屆滿後20日內補提理由書
於本院。
中    華    民    國    98    年    8     月    20    日
                              書記官  陳美虹
附錄本案論罪科刑法條全文：
中華民國刑法第349條第2項
（普通贓物罪）
搬運、寄藏、故買贓物或為牙保者，處5年以下有期徒刑、拘役
或科或併科1千元以下罰金。
中華民國刑法第320條
（普通竊盜罪、竊佔罪）
意圖為自己或第三人不法之所有，而竊取他人之動產者，為竊盜
罪，處5年以下有期徒刑、拘役或5百元以下罰金。
意圖為自己或第三人不法之利益，而竊佔他人之不動產者，依前
項之規定處斷。


司法院資訊處製作；財團法人民間司法改革基金會備份。
